臺灣嘉義地方法院刑事判決　　　　　　　96年度訴緝字第36號
公　 訴　人　臺灣嘉義地方法院檢察署檢察官
被　 　　告　甲○○
上列被告因違反毒品危害防制條例案件，經檢察官提起公訴（96
年度毒偵字第488號），被告於本院行準備程序時就犯罪事實為
有罪之陳述，經本院合議庭裁定適用簡式審判程序，判決如下：
    主  文
甲○○施用第一級毒品，累犯，處有期徒刑拾月。扣案斜削吸管
壹支、注射針筒貳支，均沒收。又施用第二級毒品，累犯，處有
期徒刑陸月。扣案玻璃球吸食器壹個，沒收。應執行有期徒刑壹
年貳月。扣案斜削吸管壹支、注射針筒貳支、玻璃球吸食器壹個
，均沒收。
    事  實
一、甲○○曾因違反毒品危害防制條例及竊盜案件，分經法院判
    處有期徒刑十月、七月及八月確定，應執行有期徒刑一年九
    月確定，於民國九十五年九月十八日縮刑假釋付保護管束期
    滿視為執行完畢。又前因施用毒品案件，經依本院裁定令入
    強制戒治，於九十一年七月八日期滿執行完畢釋放。竟仍不
    知悔改，於五年內基於施用第一級毒品犯意，於九十六年一
    月三十日下午二時許，在其所租用停放在嘉義市○○路與德
    惠街口之車牌號碼7083－NL號自用小客車內，以針筒注射方
    式，施用第一級毒品海洛因一次；又基於施用第二級毒品犯
    意，於同日下午二時許，另以將第二級毒品甲基安非他命放
    入玻璃球吸食器內，以火燒烤方式，施用第二級毒品安非他
    命一次。嗣於九十六年一月三十一日中午十二時四十五分許
    ，在嘉義市○區○○路與德惠街口為警查獲，並扣得其所有
    供施用海洛因所用之斜削吸管一支、注射針筒二支，及其所
    有供施用安非他命所用之玻璃球吸食器壹個；另得其同意後
    ，採集其尿液送驗，結果呈嗎啡及甲基安非他命陽性反應，
    而查悉上情，並經本院於九十六年十月二十三日通緝到案。
二、案經嘉義市警察局第一分局報告臺灣嘉義地方法院檢察署檢
    察官偵查起訴。
    理  由
一、上揭事實，業據被告甲○○審理時坦承不諱，其經警於上開
    時、地查獲而採尿送驗結果，呈嗎啡（海洛因代謝物）及甲
    基安非他命陽性反應之事實，有正修科技大學超微量研究科
    技中心檢驗報告、尿液送驗姓名對照表附卷可憑（警卷第12
    、13頁），另有案斜削吸管一支、注射針筒二支、玻璃球吸
    食器一個扣案可憑；被告施用第一級毒品海洛因及第二級毒
    品甲基安非他命自白該與事實相符，堪予採信。又被告前因
    施用毒品案件，經本院裁定強制戒治後，於九十一年七月八
    日執行完畢釋放，有臺灣高等法院被告前案紀錄表及臺灣嘉
    義地方法院檢察署刑案資料查註紀錄表各一份附卷可稽，被
    告施用毒品經強制戒治執行完畢釋放後，五年內再犯施用第
    一、二級毒品犯行，堪予認定。
二、按海洛因、甲基安非他命各係毒品危害防制條例第二條第二
    項第一款、第二款所定之第一級、第二級毒品。被告前因施
    用毒品案件，經法院裁定強制戒治執行完畢後，五年內再犯
    本件施用第一級、第二級毒品之犯行，核其所為，係分犯毒
    品危害防制條例第十條第一項之施用第一級毒品罪及第十條
    第二項之施用第二級毒品罪。其施用第一、二級毒品前，持
    有第一級毒品、第二級毒品之低度行為，應分別為施用第一
    級毒品、第二級毒品之高度行為所吸收，不另論罪。前開施
    用第一級毒品及施用第二級毒品二罪間，犯意各別，行為互
    異，犯罪構成要件不同，自應分論併罰。被告前因違反毒品
    危害防制條例及竊盜案件，分經法院判處有期徒刑十月、七
    月及八月確定，應執行有期徒刑一年九月確定，於九十五年
    九月十八日縮刑假釋付保護管束期滿視為執行完畢，有臺灣
    嘉義地方法院檢察署刑案資料查註紀錄表及臺灣高等法院被
    告前案紀錄表各一份附卷可按，其於有期徒刑執行完畢五年
    以內，故意再犯本案為有期徒刑以上之罪，均為累犯，應依
    刑法第四十七條第一項規定，各加重其刑。
三、爰審酌被告前曾有施用毒品案件，復經強制戒治後，仍無視
    於毒品對於自身健康之戕害及國家對於杜絕毒品犯罪之禁令
    ，猶施用毒品不輟，再為本案犯行，顯無戒絕之意及其犯罪
    之動機、目的、手段、犯罪後坦承犯行、態度良好等一切情
    狀，分別量處如主文所示之刑，並定其應執行刑，以資懲儆
    。扣案注射針筒二支、斜削吸管一支，均係被告所有供施用
    海洛因所用之物；前開扣案玻璃球吸食器一個，係被告所有
    供其施用第二級毒品甲基安非他命所用之物，均依刑法第三
    十八條第一項第二款規定併宣告沒收。
四、又按犯罪在中華民國九十六年四月二十四日以前者，除本條
    例另有規定外，固得依中華民國九十六年罪犯減刑條例減刑
    ，該條例第二條第一項固有明文。惟該減刑條例施行前，經
    通緝而未於中華民國九十六年十二月三十一日以前自動歸案
    接受偵查、審判或執行者，不得依本條例減刑；另有中華民
    國九十六年罪犯減刑條例第五條揭示可按，經查被告犯罪時
    間雖係九十六年四月二十四日以前，原應依前開條例減刑，
    惟於九十六年六月二十一日經本院通緝後，未於九十六年十
    二月三十一日前自動歸案接受審判，而遲至該減刑條例施行
    後之九十六年十月二十三日為警緝獲，依中華民國九十六年
    罪犯減刑條例規定，自不得依該條例予以減刑。
據上論斷，應依刑事訴訟法第二百七十三條之一條第一項、第二
百九十九條第一項前段，毒品危害防制條例第十條第一項、第二
項，刑法第十一條、第四十七條第一項、第五十一條第五款、第
三十八條第一項第二款，判決如主文。
本案經檢察官蔡彥守到庭執行職務。
中　　華　　民　　國　　96　　年　　11　　月　　2 　　日
                  刑事第一庭  法  官  蔡廷宜
上列正本證明與原本無異。
如不服本判決，應於判決送達後10日內向本院提出上訴狀（應附
繕本）。
中　　華　　民　　國　　96　　年　　11　　月　　2 　　日
                          　　書記官　蕭琪男
附錄本案論罪科刑法條全文：
毒品危害防制條例第10條
施用第一級毒品者，處 6 月以上 5 年以下有期徒刑。
施用第二級毒品者，處 3 年以下有期徒刑。
